臺灣臺東地方法院簡易庭裁定
110年度東秩字第21號
移送機關    臺東縣警察局臺東分局
被移送人    曾尹鋼


上列被移送人因違反社會秩序維護法案件，經移送機關以中華民
國110年5月11日信警偵字第1100013272號移送書移送審理，本院
裁定如下：
    主　文
曾尹鋼無正當理由攜帶具有殺傷力之器械，處罰鍰新臺幣捌仟元
。扣案之西瓜刀壹把，沒入之。又無正當理由鳴槍，處罰鍰新臺
幣玖仟元。扣案之空氣槍壹枝，沒入之。
    事實及理由
一、被移送人曾尹鋼於民國110年4月15日4時35分許，在臺東縣
    臺東市鐵花路33巷巷口，即其前女友之住處附近，駕駛車牌
    號碼000-0000號自小客車徘徊，經警盤查時，自上揭車輛後
    車廂取出西瓜刀1把，並旋即將之放置上揭車輛駕駛座，以
    此方式無正當理由攜帶具有殺傷力之西瓜刀1把。復於同日
    時52分許，駕駛上揭車輛自上址離去時，在上揭車輛駕駛座
    內，持空氣槍1枝對空接續鳴槍3次。
二、上開事實，有下列之證據證明屬實：
  ㈠被移送人於警詢時之陳述。
  ㈡臺東縣警察局臺東分局中興派出所110年5月2日警員職務報告
    。
  ㈢臺東縣警察局搜索扣押筆錄及扣押物品目錄表（西瓜刀1把）
    、扣押筆錄及扣押物品目錄表（空氣槍1枝）、臺東縣警察
    局臺東分局空氣槍動能初篩報告、刑案現場測繪圖、刑案現
    場照片。
三、裁定處罰之法律適用：
  ㈠按無正當理由攜帶具有殺傷力之器械、化學製劑或其他危險
    物品者，處3日以下拘留或新臺幣3萬元以下罰鍰，社會秩序
    維護法第63條第1項第1款定有明文。又所謂「無正當理由」
    ，應指行為人若所持有之目的，與該器械於通常所使用之目
    的不同，而依當時客觀環境及一般社會通念觀之，該持有之
    行為已逾該器械通常使用之目的，致使該器械在客觀上造成
    社會秩序之不安，當不以行為人是否已持之要脅他人生命或
    身體而產生實質危險為斷。查扣案之西瓜刀1把，雖非槍砲
    彈藥刀械管制條例列管之刀械，然其刀刃部分質地堅硬且刀
    鋒銳利，有刑案現場照片附卷可稽。如持之揮砍，足以對人
    之生命、身體、安全構成威脅，自屬具有殺傷力之器械無訛
    。且衡諸社會通念，一般人出門在外並無隨身攜帶刀械之必
    要，是被移送人在公眾場合攜帶刀械之行為，顯無正當理由
    。從而，被移送人之行為已該當上揭法文之構成要件。
　㈡次按無正當理由鳴槍者，處3日以下拘留或新臺幣3萬元以下
    罰鍰，社會秩序維護法第63條第1項第2款亦定有明文。查被
    移送人自承其確曾持之對空鳴槍，然未能述明有何鳴槍之合
    理事由，已該當「無正當理由」之構成要件。且被移送人於
    清晨時，在其前女友之住處附近鳴槍，自會對該處附近民宅
    之住戶造成驚擾，且該處所亦屬公共場所，有不特定人、車
    隨時往來，所鳴槍聲業已破壞社會之安寧秩序乙節，洵勘認
    定。另扣案之空氣槍1枝，經初篩測試之結果未能貫穿鋁板
    ，而認不具殺傷力乙節，有臺東縣警察局臺東分局空氣槍動
    能初篩報告在案可稽，是尚非槍砲彈藥刀械管制條例所列管
    者，附此敘明。
　㈢核被移送人所為，係違反社會秩序維護法第63條第1項第1、2
    款之無正當理由攜帶具有殺傷力之器械、無正當理由鳴槍之
    行為。又職務報告雖載被移送人持扣案之空氣槍1枝「對空
    擊發3至5聲」，依社會秩序維護法第92條準用刑事訴訟法「
    罪證有疑，利於被告」之證據法則，爰認定對空擊發之次數
    為較少之3次。再因被移送人對空擊發3次之數行為，係基於
    同一無正當理由鳴槍之決意，於密接之時地所為，爰將上揭
    數行為，評價為接續之包括一行為。末被移送人無正當理由
    攜帶具有殺傷力之器械、無正當理由鳴槍之行為間，主觀意
    思各別，客觀行為舉措互殊，應予分論併罰。
　㈣爰審酌被移送人於清晨在其前女友住處徘徊，正當理由攜帶
    具殺傷力之西瓜刀1把，復於離去時持空氣槍1枝對空鳴槍，
    業足生負面影響於公共秩序及社會安寧，所為應予非難。復
    參酌其違反社會秩序維護法所生危害之程度、所受之刺激、
    行為後之態度、其於警詢時自述高中肄業之智識程度、從商
    之職業背景、家境小康之家庭經濟狀況等一切情狀（警卷第
    1頁），爰分別裁處如主文所示之罰鍰。又扣案之西瓜刀1把
    、空氣槍1枝，均屬被移送人所有供本案所用之物，爰依社
    會秩序維護法第22條第3項規定，均沒入之。
四、依社會秩序維護法第46條、第63條第1項第1款、第2款、第2
    2條第3項，裁定如主文。　　
中　　華　　民　　國　　110 　年　　6 　　月　　2 　　日
                  臺東簡易庭　法　官　李昆儒
以上正本證明與原本無異。
如不服本裁定，應於裁定送達後5日內向本院提出抗告狀（須附
繕本）。
「切勿逕送上級法院」　　　　　　　　　
　　　　　　　　　            書記官  黃健豪 
中　　華　　民　　國　　110 　年　　6 　　月　　2 　　日
附錄法條
社會秩序維護法第63條
有左列各款行為之一者，處3日以下拘留或新臺幣3萬元以下罰鍰
：
一、無正當理由攜帶具有殺傷力之器械、化學製劑或其他危險物
    品者。
二、無正當理由鳴槍者。
三、無正當理由，攜帶用於開啟或破壞門、窗、鎖或其他安全設
    備之工具者。
四、放置、投擲或發射有殺傷力之物品而有危害他人身體或財物
    之虞者。
五、散佈謠言，足以影響公共之安寧者。
六、蒙面偽裝或以其他方法驚嚇他人有危害安全之虞者。
七、關於製造、運輸、販賣、貯存易燃、易爆或其他危險物品之
    營業，未經主管機關許可；或其營業設備及方法，違反法令
    規定者。
八、製造、運輸、販賣、攜帶或公然陳列經主管機關公告查禁之
    器械者。
前項第7款、第8款，其情節重大或再次違反者，處或併處停止營
業或勒令歇業。